---
title: "curvas ROC"
author: "geovanni Jesus Ramírez"
date: "2022-10-01"
output: html_document
---

```{r setup, include=FALSE}
knitr::opts_chunk$set(echo = TRUE)
```

# codigo de las curvas ROC

```{r}

alphas <- seq(from=0, to=1, by=0.01)
tasa.falsos.positivos <- alphas
tasa.veredaderos.positivos <- 1 - pnorm(qnorm(1-alphas)-(2.5-2)/(2/sqrt(50)))

plot(tasa.falsos.positivos, tasa.veredaderos.positivos, type="l",
     xlab = expression(P[FP]),
     ylab = expression(P[vp]),
     main = "curva Roc",
     col = "blue"
     )
text(0.25, 0.75, "Neyman-Pearson",
     col="blue")
lines(c(0,1), c(0,1), col="red")
text(0.5, 0.45, srt=33, "Desicion ciega", col="red")


```

# Tasa de precicion 
```{r}
precision <- tasa.veredaderos.positivos/(tasa.falsos.positivos + tasa.veredaderos.positivos)
precision[1]=1

reca_ll <- tasa.veredaderos.positivos

plot(reca_ll, precision, type="l", xlab="recall", ylab="Presicion",
     main="curva PR", col="blue")
text(0.35, 0.92, "Neyman-Pearson",
     col="blue")
lines(c(0,1), c(0.5,0.5), col="red")
text(0.5, 0.525, "Desicion ciega", col="red")
```

#### Bondad de ajuste 

```{r}
muestra <- iris$Sepal.Width
plot(density(muestra), main="estimacion de la densidad")

x <- seq(from=1, to=5, by=0.02)
mu <- mean(iris$Sepal.Width)
sigma <- sd(iris$Sepal.Width)
lines(x, dnorm(x, mean=mu, sd=sigma), col="red")

```

## qqplot


```{r}
library(car)

qqPlot(iris$Sepal.Width, distribution="norm", mean=mu, sd=sigma)
```

## test de chicuadrada de pearson


```{r}
set.seed(2020)
muestra.flores <- sample(iris$Species, 30)
chisq.test(table(muestra.flores), simulate.p.value = T, B=2000)
  
```



# Ejemplo para comprobar si cierta distribucion es normal usando el test de chi-cuadrada,

un tecnico de medio ambiente quiere estudiar el aumento de temperatura del agua a 2 kilometros de los vertidos de agua autorizados de una planta industrial.

el responsable de la empresa afirma que estos aumentos de temperatura siguen una ley normal con mu=3.5 decimos de grado C y sigma= 0.7 decimos de grado C.

el tecnico lo posa en entredicho, para decidirlo, tomoa una muestra aleatoria de 40 observaciones del aumento de las temperaturas(en las temperaturas de grado), y se obtienen los resultados siguientes.


# reservas de vuelos 

```{r}
y <- c(1.6, 1.8, 2.8, 3.9, 4.3, 4.7, 4.8, 7.3, 8.7, 11.7)
fxt <- 1-exp(-y/5)
g <- 1:10
df1 <- data.frame(i= g, xi=y, fx = fxt, 
                  fx1 = abs(fxt-(g-1)/10),
                  fxt = abs(fxt -(g/10)))

df1$fxM <- pmax(df1$fx1, df1$fxt)

knitr::kable(df1)

```

#### Ejercicio del anova

```{r}
to <- c(2,4,7,8,9,10,10,6)
Fac <- c(1,1,2,2,2,3,3,3)
to_2 <- to^2
df <- data.frame(to, Fac, to_2)
N1 <- length(Fac)
niveles_sumas <- aggregate(to ~ Fac, data = df, FUN = sum)
medias_niveles <- aggregate(to ~ Fac, data = df, FUN = mean)


##### suma de los cuadrados totales 

suma_de_cuadrados <- sum(to_2) - (sum(to)^2/N1)



#### suma de los cuadrados de los ta tam

SST <- sum(niveles_sumas$to^2/table(Fac))-(sum(to)^2/N1)
##suma de residuos 

SSTr <- suma_de_cuadrados - SST 

print(c(suma_de_cuadrados, SST, SSTr))

```

## Estadisticos del Anova

```{r}

MSTr <- SSTr/(3-1)
MSe <- suma_de_cuadrados/(length(to)-3)

est <- MSTr/MSe

(p = pf(est,3-1,8-3,lower.tail = FALSE))
print(c(MSTr, MSe, est))
p
summary(aov(to~Fac))
```



##Ejepoo del test de bonferroni, holm, duncan y tukey.

####variables
, 
```{r}
lb <- c(4, 5, 9,9, 11, 12, 15) #variables
fac<- c(1,1,2,2,2,3,3) #factores
n1 <- c(2,3,2) #numer de observaciones por factor 
N<- sum(n1) # universo
K <- 3
M <- mean(lb) # media
LB <- lb^2 # variables al cuadrado
df2 <- data.frame(lb, fac, LB)
Niv_suma <- aggregate(lb~fac,data = df2, FUN = sum) # niveles de suma 
niv_media <- aggregate(lb~fac, data = df2, FUN=mean) # nveles de la #media 


```


### sumas de variables

```{r}
#sumas de cuadrados 
SMC <- sum(LB) - (sum(lb)^2/N)
#suma de los cuadrados de los tratamientos
SST2 <- SST <- sum(Niv_suma$lb^2/table(fac))-(sum(lb)^2/N)
#suma de los residuos
SSTr2 <- SMC - SST2

print(c(SMC, SST2,SSTr2))

```


# estadisticos de contraste del Anova

```{r}
# cuadrado medio de ,os tratamientos
# K=3 representa el numero de factores
Mstr2 <- SST2/(3-1) #suma de los cuadrados de los tratamientos 
# cuadrado medio residual 
MSE2 <- SSTr2/(N-3) #suma de  los residuos
# estadistco de contraste
ets <- Mstr2/MSE2

print(c(Mstr2, MSE2, ets))
```

##calculo del pvalor y manera rapida del test de anova


```{r}
p=pf(ets, 3-2, N-2, lower.tail = FALSE)
p

summary(aov(lb~fac))
```
el pvalor del anova es menor al estadistico de conctraste por lo que concluimos que por lo menos en alguna pareja las medias es diferente.



#### test de bomfrroni

```{r}
#hacemos el vector de enparejamiento
emp <- rbind(c(1,2), c(1,3), c(2,3))
#construimos los estadisticos de contraste
estadist_contraste <- (niv_media[emp[,1],2]- niv_media[emp[,2],2])/(sqrt(MSE2*(1/10+1/10)))
df3 <- data.frame(emp, estadist_contraste)
estadist_contraste
```
####calculo del pvalor

```{r}
calcul.pvalor <- function(x){2*(1-pt(abs(x), N-K))}
p.valores <- sapply(estadist_contraste, calcul.pvalor)
df4<-cbind(df3,p.valores)
pares <- emp[which(p.valores>(0.05/3)),]
p.valores
pares
```


##metodo de bonferroni rapido 
```{r}
pairwise.t.test(lb, fac, p.adjust.method = "bonferroni")
```
el test de bonferroni muestra que en la pareja 1,2 las medias son diferentes.


###test de Holm

```{r}
pairwise.t.test(lb, fac, p.adjust.method = "holm")
```
en el test de holm observamos que todos los valores son menores al contraste de hipotesis por lo que concluimos que no existe evidencia para rechazar la hipotesis nula.



###ejercicio de Anova por factores aleatorios

```{r}
f1 <- c(2.1, 2.2, 1.8, 2.1, 2.2, 2.6, 1.9, 2.0, 1.8, 2.7, 1.6, 2.2,2.0, 2.5, 2.0, 2.4,1.9, 2.8, 1.9, 2.1)

fertilizante <- rep(1:4, 5)
parcela <- rep(1:5, each=4)

df3 <- data.frame(f1, parcela, fertilizante)

```

## sumas de cuadrados 


```{r}
sum.trata <- aggregate(f1~parcela, data=df3, FUN = "sum")
sum.bloque <- aggregate(f1~fertilizante, data=df3, FUN="sum")
media.trata <- aggregate(f1~parcela, data=df3, FUN = "mean")
media.bloque <-aggregate(f1~fertilizante, data=df3, FUN = "mean")
suma.total <- sum(df3$f1)
media.total <- mean(df3$f1)
suma.total.cuadrados <- sum(df3$f1^2)

```


### variabilidad total 

```{r}

SST <- (suma.total.cuadrados - suma.total^2/length(df3$f1))

SST
  
```

### variabilidad debida a los tratamientos 

```{r}
bloques <- 4
tratamientos <- 5

SS.tr <- ((sum(sum.trata[,2]^2)/bloques) - (suma.total^2)/length(df3$parcela))

SS.tr
```

### varaiabilidada a los bloques 

```{r}
SS.Bl <- ((sum(sum.bloque[,2]^2)/tratamientos) - (suma.total^2)/length(df3$parcela))

SS.Bl
```

## variabilidad debida a factores aleatorios. 

```{r}
SSE <- SST-SS.tr - SS.Bl

SSE
```

### cuadrado medio de los tratamientos 

```{r}
MStr <- SS.tr/(tratamientos-1)
MStr
```

### cudrado medio del error 

```{r}
MS.e <- SSE/((tratamientos-1)*(bloques-1))
 
MS.e
```
### cudrado medio de los bloques 
```{r}
MSBL <- SS.Bl/(bloques-1)
MSBL
```
### F de fisher

```{r}
Fish <- MStr/MS.e
Fish
```

## p-valor

```{r}
pf = pf(Fish, (tratamientos-1), (tratamientos-1)*(bloques-1))
pf
```

### anova de dos vias

```{r}
name_molusco <- rep(c(rep("scabria", 8), rep("digitalis", 8)), 3)
fact_molusco <- rep(rep(1:2, each=8), 3)
fact_concentracion <-rep(c(100, 75, 50), each=16)
medias_fac <- c(7.16, 6.78, 13.60, 8.93, 8.26, 14.00, 16.10, 9.66, 6.14, 3.86, 10.40, 5.49, 6.14, 10, 11.60, 5.80, 5.20, 5.20, 7.18, 6.37, 13.20, 8.39, 10.40, 7.18, 4.47, 9.90, 5.75, 11.8, 4.95, 6.49, 5.44, 9.90,11.11,
                9.74, 18.8, 9.74, 10.50, 14.60, 11.10, 11.80, 9.63, 6.38, 13.40, 14.50, 15.50, 10.20, 17.70, 12.30)

df4 <- data.frame(name_molusco, fact_molusco, fact_concentracion, medias_fac)

head(df4, 10)

```


### suma combinacion niveles 
```{r}
suma_combinacion_niv <- aggregate(medias_fac ~ fact_molusco + fact_concentracion, data = df4, FUN="sum")

suma_combinacion_niv
```


### Media combinacion niveles 
```{r}
media_combinacion_niv <- aggregate(medias_fac ~ fact_molusco + fact_concentracion, data = df4, FUN="mean")

media_combinacion_niv
```

### suma moluscos

```{r}
suma_moluscos <- aggregate(medias_fac ~ fact_molusco, data=df4, FUN="sum")

suma_moluscos


```

### media moluscos
```{r}
media_moluscos <- aggregate(medias_fac ~ fact_molusco, data=df4, FUN="mean")

media_moluscos
```
### suma concentraciones

```{r}
suma_concentraciones <- aggregate(medias_fac ~ fact_concentracion, data=df4, FUN="sum")

suma_concentraciones
```

###media concentracion 

```{r}
media_concentracion <- aggregate(medias_fac ~ fact_concentracion, data=df4, FUN="mean")

media_concentracion
```

### suma total 

```{r}
(suma.total <- sum(df4$medias_fac))
(media.total <- mean(df4$medias_fac))
(suma.cuadrados <- sum(df4$medias_fac^2))

print(c(suma.total, media.total, suma.cuadrados))
```

### suma de la varivilidad total

```{r}
SSt <- suma.cuadrados - suma.total^2/(2*3*8)
SSt
```

##variabilidad de las medias del factor a respecto a la media global FA
```{r}
B <- (tapply(suma_combinacion_niv$medias_fac,suma_combinacion_niv$fact_concentracion, mean))

(SSA <- ((1/(3*8))*sum(suma_moluscos[,2]^2)) - suma.total^2/(2*3*8))

SSA
```
#### var 2 
Recordatorio si el factor a calcular es A se divide sobre elk numero de factores de B y si el factor es B se divide sobre el numero de factores de A si no da numeros bien raros 

```{r}

SSB <- (sum(suma_concentraciones[,2]^2)*(1/(2*8))) - suma.total^2/(2*3*8)

SSB
```

####variabilidad total
```{r}
SSTr <- (1/8)*sum(suma_combinacion_niv$medias_fac^2)-suma.total^2/(2*3*8)

SSTr
```

### variavilidad de la interaciion de los factores 


```{r}
SSAb <- (SSTr-SSA-SSB)

SSAb
```


###varaibilidad debida de los factorees alatorios

```{r}
SSE <- (SSt-SSTr)
SSE
```


#### cudrado medio del factor A

```{r}
MSa <- SSA/(2-1) 
MSa
```


### cuadrado medio 

```{r}
MSb <- SSB/(3-1)
MSb
```



### cuadrado medio de interaccion entre los factores a y b
```{r}
MSab <- SSAb/(3)

MSab
```


### cuadrado medio de los tratamientos

```{r}
MSTr <- SSTr/((3*2)-1)

MSTr
```

### cuadrado medio residual 
```{r}
MSSe <- SSE/(3*2*(8-1)) 
MSSe
```

# Tabla del Anova

```{r}
var  <- c("Tratamientos", "A", "B", "AB", "Error")
GDL<- c((3*2-1), 1, 2, 2,3*2*(8-1))
suma_cuadrados <- c(SSTr, SSA, SSB, SSAb, SSE) 

Df5<- data.frame(var, GDL, suma_cuadrados)
library(tidyverse)

```


#### creacion de una funciom para R

```{r}
 

calculo.pvalor <- function(x, y, n){
  n <- (length(df4$medias_fac)-3*2)
  y <- GDL
  pf(x, y, n, lower.tail=FALSE)
}
sapply(Df5$est_contraste,FUN=calculo.pvalor)
```



####tabla 
```{r}

Df5 <- Df5 %>% mutate(est_contraste=suma_cuadrados/MSSe) %>% 
  mutate(pvalores=c(0, 0.213073, 0, 0.852562, 0))
```








