---
title: "Estimación muestral"
output: html_document
---

```{r setup, include=FALSE}
knitr::opts_chunk$set(echo = TRUE)
```

## MASS
cargamos el paquete mass para la estimacion de una poisson en este caso vamos a usar la funcion firstdir para la estimacion de los parametros aqui es importante mencionar que la funcion depende de el comportamiento de la variable aleatoria y como la vayas a modelar.
```{r}
library(MASS)
set.seed(368)
le_poison <- rpois(50, lambda = 5)
le_poison
```
estimamos el lambda con la funcion firstdir 

```{r cars}
fitdistr(le_poison, densfun = "poisson")
```

## desviacion tipica verdadera 
para obtener la desviacion tipica verdadera se utliza sigma gorrito por la raiz de n-1/n 

```{r pressure, echo=FALSE}
sd_true <- sd(le_poison)*sqrt(49/50)
sd_true
```
cargamos python para una ver como se hace en python 

```{r}
library(reticulate)
use_python(file.choose())

```

##usamos python 

En este caso usamos la paqueteria de scipy stats el cual es el equivalente a MASS 
```{python}
from scipy.stats import norm 
from numpy import linspace
from pylab import plot, show, hist, figure, title
```
iniciamos las estimaciones elegimos una muestra aleatoria simple con de tamaño 150 de una variable aleatoria normal 
                            $N(0, 5)$

```{python}
sample = norm.rvs(loc=0, scale=1, size=150)
print(sample[1:10])

```

para estimar los parametros usamos la funcion adecuada en este caso una normal en este caso la funcion "fit"

```{python}
params = norm.fit(sample)
print(params)
```

vamos a comparar la distribucion de la muestra con los parametros estimados vs la muestra

```{python}
x = linspace(-5,5,100)
pdf_fitted = norm.pdf(x, loc=params[0], scale=params[1])
pdf_original = norm.pdf(x, loc=0, scale=1)
```

## Revision de parametros en python


```{python include=FALSE}
import matplotlib.pyplot as plt 
plt.title("Ajuste de una Normal")
plt.plot(x,pdf_fitted,'r-',pdf_original,'b--')
plt.hist(sample, normed=1,alpha=0.3)
plt.show()
```
## distribucion de raleigh 
importamos a la funcion y calculamos los primeros momentos

```{python}
from scipy.stats import rayleigh
fig, ax = plt.subplots(1, 1)
mean, var, skew, kurto = rayleigh.stats('mvsk')

x = linspace(rayleigh.ppf(0.01),
                rayleigh.ppf(0.99), 150)
                
ax.plot(x, rayleigh.pdf(x),
       'r-', lw=5, alpha=0.6, label='rayleigh pdf')
rv = rayleigh()
ax.plot(x, rv.pdf(x), 'k-', lw=2, label='frozen pdf')

from numpy import allclose

vals = rayleigh.ppf([0.001, 0.5, 0.999])
allclose([0.001, 0.5, 0.999], rayleigh.cdf(vals))
True

r = rayleigh.rvs(size=1000)

ax.hist(r, density=True, histtype='stepfilled', alpha=0.2)
ax.legend(loc='best', frameon=False)
plt.show()

```

## ejemplo
ahora con el ejemplo de Gomilla salas forma en latex 

```{python}
from scipy.stats import rayleigh
sample=rayleigh.rvs(loc=5, scale=2, size=150)
params=rayleigh.fit(sample)
print("Media={mu}".format(mu=params[0]))
print("desviacion tipica={sd}".format(sd=params[1]))

```


## Estimacion de los parametros 
```{python}
x=linspace(5, 15, 100)
pdf_fitted=rayleigh.pdf(x, loc=params[0], scale=params[1])
pdf_original=rayleigh.pdf(x, loc=5, scale=2)

```


##graficamos la distribucion de rayleigh
```{python}
_=plt.figure(fig.size=(5, 2.9))
_=plt.title("distribucion de rayleigh")
_=plt.plot(x, pdf_fitted, 'r-', pdf_original, 'b--')
_=plt.hist(sample,normed=1, alpha=0.3)
_=plt.show()
```



















