---
title: "Estimación muestral"
output: html_document
---

```{r setup, include=FALSE}
knitr::opts_chunk$set(echo = TRUE)
```

## MASS
cargamos el paquete mass para la estimacion de una poisson en este caso vamos a usar la funcion firstdir para la estimacion de los parametros aqui es importante mencionar que la funcion depende de el comportamiento de la variable aleatoria y como la vayas a modelar.
```{r}
library(MASS)
set.seed(368)
le_poison <- rpois(50, lambda = 5)
le_poison
```
estimamos el lambda con la funcion firstdir 

```{r cars}
fitdistr(le_poison, densfun = "poisson")
```

## desviacion tipica verdadera 
para obtener la desviacion tipica verdadera se utliza sigma gorrito por la raiz de n-1/n 

```{r pressure, echo=FALSE}
sd_true <- sd(le_poison)*sqrt(49/50)
sd_true
```
cargamos python para una ver como se hace en python 

```{r}
library(reticulate)

use_python("/home/rodrigo/miniconda3")
```

##usamos python 

En este caso usamos la paqueteria de scipy stats el cual es el equivalente a MASS 
```{python}
from scipy.stats import norm 
from numpy import linspace
from pylab import plot, show, hist, figure, title
```
iniciamos las estimaciones elegimos una muestra aleatoria simple con de tamaño 150 de una variable aleatoria normal 
                            $N(0, 5)$

```{python}
sample = norm.rvs(loc=0, scale=1, size=150)
print(sample[1:10])

```

para estimar los parametros usamos la funcion adecuada en este caso una normal en este caso la funcion "fit"

```{python}
params = norm.fit(sample)
print(params)
```

vamos a comparar la distribucion de la muestra con los parametros estimados vs la muestra

```{python}
x = linspace(-5,5,100)
pdf_fitted = norm.pdf(x, loc=params[0], scale=params[1])
pdf_original = norm.pdf(x, loc=0, scale=1)
```

## Revision de parametros en python
```{python}
import matplotlib.pyplot as plt 
plt.title("Ajuste de una Normal")
plt.plot(x,pdf_fitted,'r-',pdf_original,'b--')
plt.hist(sample, normed=1,alpha=0.3)
plt.show()


```

























