---
title: "muestreos"
output: html_document
---
# el siguiente documento cuenta con la forma en que se hacen los muestreos ya sea mediante el uso de python o  r 

## Muestreo sin remplazo 
para este tipo de muestreos vamos a hacer uso de el dataset de petals 
```{r}
iris <-iris
## setwd lo usamos para fijar el muestreo ya que esi queremos repetir el experimento el ##resultado sera diferente.  
set.seed(4)
flower_choose <- sample(1:150, 10, replace = TRUE)
samp_wpemp <- iris[flower_choose,]
head(samp_wpemp,10)
```

### muestreo sin remplazo

a diferencia del primero este no retorna los que ya han salido una vez 
```{r}
set.seed(4)
flower2_choose <- sample(1:150, 10, replace = FALSE)
smapwtrep <- iris[flower2_choose,]
head(smapwtrep, 10)
```


### Muestreo sistematico 

El muestreo sistematico consiste en tomar los intervalos constantes escogiendo al azar 
el primer individuo que elegimos 

```{r}
set.seed(14)
(firs_chose <- sample(1:150, 1))
##determinamos el muestreo por lo tanto la secuencia esta dada por el numero de la ##muestra sobre el numero de observaciones que quiero obtener.
incremento <-floor(150/15) 
## el siguente paso es programar la secuencia de la eleccion de la muestra 
sistem_sample <- seq(from=firs_chose, by=incremento, length.out=10)
##usamos una division modular , recuerda el uso de geometria modular y el reloj en dado
##caso de que se tenga que la secuencia rebase el universo
sistem_sample <- sistem_sample%%150
##hacemos la muestra 
sistem_sample_iris = iris[sistem_sample,]
head(sistem_sample_iris, 10)

```

### muestreo por estratificacion 
este muestreo se usa cuando existen segmentaciones en la población y queremos una representacion de cada subpoblacion de la muestra, cabe aclarar que cada subpoblacion debe ser representativa de la muestra. Para el suguiente ejemplo vamos a utilizar el dataset de iris es importante mencionar que ya viene estratificado.
```{r}
set.seed(7)
estsamp_settosa <- sample(1:50, 4, replace = TRUE)
estsamp_versicolor <- sample(51:100, 4, replace = TRUE)
estsamp_virginica <- sample(101:50, 4, replace = TRUE)
##juntamos las 3 muestras 
(muest_est_iris <- rbind(iris[estsamp_settosa,], iris[estsamp_versicolor,],
                         iris[estsamp_virginica,]))
```
### Muestreo por conglomerados 
en este caso lo que planeamos hacer es estratificar igual a la poblacion pero el uso de este es especial ya que se ocupa cuando el diseño es costoso.


## Media muestral revision del experimento 
 el valor esperado de la muestra debe coincidir con la desviacion estandar de la poblacion, al igual el valor esperado debe ser igual o cercano a la media poblacional.

Para esto vamos a contrastar una evaluacion con la media de 1000 muestras y con la media de todo el universo 

```{r}
set.seed(1001)
valores_medios_sw <- replicate(1000, mean(sample(iris$Sepal.Width,40, replace = TRUE)))
head(valores_medios_sw, 5)
##contrastamos las medias 
mean(valores_medios_sw)
mean(iris$Sepal.Width)
##contrastamos la prueba de la dsviacion estandar
sd(valores_medios_sw) ##valores de la desviacion estandar

sd(iris$Sepal.Width)/sqrt(40) ## desviacion estandar de la poblacion sobre la raiz de N
##deben ser coincidentes o aproximadas ambas.


```








