---
title: "Untitled"
author: "geovanni Jesus Ramírez"
date: "10/6/2022"
output: html_document
---

```{r setup, include=FALSE}
knitr::opts_chunk$set(echo = TRUE)
```

## carga de las librerias necesarias 

```{r cars, include=FALSE}
library(faraway)
library(nortest)
library(car)
library(tidyverse)
library(epitools)
```

## Ejercio 1 

El data set irish es una tabla clasica que recopilo donald fisher publico en 1936 en este data set hay 150 flores, de tres especies en los que mide la longitud y anchura de sus petalos y sepalos, la media global de todas las subpoblaciones son: 



```{r}
resumen1 <- iris %>%
  summarise(Media_muestral_Sepal.Length = mean(Sepal.Length), desviacion_muestral.sepal.length=sd(Sepal.Length))

resumen1
```

consideremos una muestra de tamaño $n=50$ de la longitud del sepalo del data set iris que generamos con el siguiente codigo. 

```{r}
set.seed(333)
muestra50 <- sample(iris$Sepal.Length, size = 50, replace = TRUE)

```

1.contrastar si podemos aceptar que la media muestral es igual a 5.5 contra que es distinta

1.1 contraste de hipotesis.

$$\left\{
\begin{array}{ll}
H_0: & \mu_u-\mu_m = 0\\
H_1: & \mu_u \neq \mu_m 
\end{array}
\right.$$


```{r}
t.test(muestra50, mu=5.5, alternative = "two.sided")
```
EL P-valor es muy grande por lo que concluimos que nop hay razon para rechazar $H_0$

```{r}
t.test(muestra50, mu=5.5, alternative = "two.sided")$conf.int
```

2.1 calcular el intervalo de confianza tipo -infinito a $x_0$ 


```{r}
t.test(iris$Sepal.Length, muestra50, alternative = "less")$conf.int
```
el intervalo de confianza va desde -infinito hasta 0.177438, si contiene el valor de 0 por lo que no existe evidencia suficiente para rechazar la hipotesis nula.


# ejercicio numero 2 

si consideramos el data set iris de la poblacion, la proporcion poblacional p de flores que tienen la longitud del sepalo mayor que 5 es

```{r}
sepalo_mayor_5 <- prop.table(table(iris$Sepal.Length>5))[TRUE]
sepalo_mayor_5 
```
tomoamos una muestra de tamaño N=30 de la poblacion de iris y calculamos en ella la proporcion de flores con sepalo mayor que 5.

```{r}
set.seed(44)

muestra_30 <- sample(iris$Sepal.Length, size = 30, replace = TRUE)
x<- table(muestra_30 > 5)["TRUE"]
x
```
```{r}
phat <- as.numeric(prop.table(table(iris$Sepal.Length>5))["TRUE"])
phat
```

2.1 Queremos contrastar si esta muestra confirma la proporcion de muestras con sepalo, mayor que 5 es 0.75 contra que es mayor de 0.75 cual es el test exacto y el test aproximado.

por el test binom exact
```{r}
 binom.test(25, 30, 0.7867, alternative = "greater", conf.level = 0.95)
```

```{r}

binom.exact(25, 30, conf.level = 0.95)
```

con binom exact determinamos que la proporcion 0.833334 se encuentra entre los intervalos de confianza, 0.6527 y 0.9435, por lo que no hay evidencias suficientes para rechazar H0

por el test binnom.approx

```{r}
library(epitools)

binom.approx(25, 30, conf.level = 0.95)

```

con el test de binom. aprox determinamos que la proporcion 0.8334 se encuentra entre los intervalos de confianza 0.69910, y 0.9667.



extraer de los dos test los intervalos de confianza y decir que forma se utiliza para cada intervalo.

1.es el metodo de clopper pearson y en en el segundo es la aproximacion de laplace.



# ejercicio 3 

El rastro de metales en al agua potable afecta el sabor y una concentración inusualmente alta puede representar un riesgo para la salud. El fichero zinc.txt contiene la concentración de zinc en el fondo y en la
superficie de botellas de agua.
Se cree que la concentración media de zinc del agua en el fondo de la botella es mayor que la de la superficie.
Suponiendo que los datos siguen una ley normal, ¿hay evidencia suficiente para asegurarlo con un nivel de
confianza del 95%?
Plantea un contraste de hipótesis para estudiar si existe dicha evidencia. En particular, especifica la hipótesis
nula H0, la hipótesis alternativa H1, la expresión del estadístico que se calculará a partir de los datos
observados y la distribución de dicho estadístico.

3.1-

$$
\left\{
\begin{array}{ll}
H_0: & \mu_{fondo}-\mu_{superficie} = 0\\
H_1: & \mu_{fondo} - \mu_{superficie} >0
\end{array}
\right.
$$


la hipotesis nula es que no existe diferencia entre que la media muestral de la acumulacion de zinc en la superficie y la media muestral del fondo.

la hipotesis nula plantea que la media muestral de la acumulacion de zinc en la superficie es mayor a la acumulacion de zinc en la media muestral del fondo.  




# Ejercicio 4 


carga el fichero de zinc utiliza la funcion de R que calcula el test de hipotesis definido 



```{r}
zinc <- read.table(file.choose(), header = TRUE)
zinc
```

calculmos el contraste de hipotesis


```{r}
t.test(zinc$bottom, zinc$surface, alternative = "greater", paired = TRUE)
```

el p valor es demasiado pequeño por lo que suponemos que no hay evidencia suficiente para rechazar H1.


# ejercicio 5 


## continuacion del ejercicio de concentracion del zinc

Encuentra la región crítica (es decir el intervalo en el cual se rechaza la hipótesis nula) y la región de
aceptación (es decir el intervalo de no rechazo de la hipótesis nula)


```{r}
n <- 10
alpha <- 0.05
cuanil_qt <- qt(1-alpha, df=n-1)
cuanil_qt
```
la region de aceptacion va desde $-\infty$ a 1.8332.
y la region de rechazo va desde 1.8332 a $\infty$.



```{r}

```


