---
title: "trabajos de estadistica"
author: "eduardo rodrigo ramírez salgado"
date: "23/11/2021"
output: html_document
---

```{r setup, include=FALSE}
knitr::opts_chunk$set(echo = TRUE)
```

## simulacion de los intervalos de confianza

consideramos una poblacion de 10^6 valores de una distribucion normal de parametros mu=1.5 y sigma=1

```{r cars}
set.seed(1012)
mu=1.5; sigma=1; alpha=0.05
poblacion=rnorm(10^6, mu, sigma)

```

## muestras 
primero definiremos una funcion para, que dada una muestra, un valor sigma, y un nivel de significacion alpha, nos genere el intervalo correspondiente para el parametro mu y el nivel de confianza 100(1-alpha), lo llamaremos ICZ 

```{r pressure, echo=FALSE}
ICZ=function(x, sigma, alpha){
  c(mean(x)-qnorm(1-alpha/2)*sigma/sqrt(length(x)),
    mean(x)+qnorm(1-alpha/2)*sigma/sqrt(length(x)))
}
```

usando las funciones replicate de R generamos las muestras y los intervalos de confianza
```{r}
set.seed(2)
M=replicate(100, ICZ(sample(poblacion,50, replace=TRUE),sigma,alpha))

```

generamos una grafica con todos los intrvalos generados y los que estan en rojo, son aquellos en los que los parametros mu=1.5 no esten en ellos.

```{r}
plot(1:10, type = "n", xlim = c(1.2, 1.8), ylim = c(0, 100), xlab = "valores", ylab = "replicaciones")
seg.int=function(i){
  color="blue";
  if((mu<M[1,i])|(mu>M[2,i])){color="red"}
  segments(M[1,i],i,M[2,i],i, col = color,lwd=3)}
invisible(sapply(1:100, FUN = seg.int))
abline(v=mu, lwd=3)
```

